【裁判字號】    98,上易,386
【裁判日期】    980326
【裁判案由】    毀損
【裁判全文】
臺灣高等法院刑事判決                 98年度上易字第386號
上  訴  人
即  被  告  乙○○
上列上訴人因毀損案件，不服臺灣士林地方法院97年度易字第37
8號，中華民國97年12月4日第一審判決（起訴案號：臺灣士林地
方法院檢察署97年度偵字第545 號），提起上訴，因被告就被訴
事實為有罪之陳述，本院告知被告簡式審判程序之旨，並聽取當
事人之意見後，合議庭裁定改依簡式審判程序進行，並判決如下
：
    主  文
原判決撤銷。
乙○○損壞他人之汽車輪胎，足以生損害於他人，處有期徒刑貳
月，如易科罰金，以新臺幣壹仟元折算壹日。緩刑貳年。
    事  實
一、乙○○為位在臺北市○○區○○街68巷「藏美」預售屋銷售
    中心之保全員。因甲○○於民國96年10月23日晚上9 時許，
    將所有車牌號碼T2-5920 自用小客車停放於上址巷口。翌日
    （24日）上午乙○○輪值保全員勤務時，見上開車輛有礙看
    屋客戶車輛之進出，且因報警拖吊未成，遂基於毀損犯意，
    於同日13時30分許，蹲在上開車輛右後方，以不詳之人所有
    之美工刀片割破上開車輛右後輪胎，致該輪胎洩氣而不堪使
    用，乙○○隨即起身將美工刀刀片丟棄在車輛後方之水溝內
    ，足以生損害於甲○○對該輪胎之財產權益。嗣因甲○○在
    上址旁之住家陽台當場目擊乙○○蹲在其車旁之舉動，心有
    不安，便下樓移動車輛至他處，始查覺右後輪胎破損洩氣，
    乃報警處理，並在上址水溝內扣得前開美工刀刀片1片。
二、案經甲○○訴由臺北市政府警察局內湖分局報請臺灣士林地
    方法院檢察署檢察官偵查起訴。
    理  由
一、上開事實，業經上訴人即被告乙○○於本院坦承不諱，核與
    證人即被害人甲○○、目擊者林志翰所為證述大致相符，並
    有美工刀刀片1 片扣案足佐。且原審前往上開車輛停放地點
    及甲○○、林志翰等住處陽台履勘，甲○○停車位置並未劃
    設紅線，一旁有水溝蓋，車輛如停放該處，確會影響旁邊預
    售屋樣品屋（履勘時已改名為「陽光四季」）所劃設停車位
    之進出。經原審將公務車模擬案發時甲○○停放車輛之位置
    ，並令被告站立在車輛右後方，由甲○○住處5 樓陽台探頭
    向外看，可看見車輛之右後角及車輛後方水溝蓋，且可清楚
    看見被告之身材、動作；由林志翰住處3 樓陽台，可清楚看
    見車輛停車位置、被告之身材、手部動作、長相等情，有原
    審勘驗筆錄及現場照片1 幀在卷可稽。又扣案美工刀片及甲
    ○○遭損壞之輪胎送法務部調查局比對輪胎之破損是否符合
    扣案刀片之割痕，經該局以工具痕跡鑑識及物理鑑識等方法
    鑑定結果略以：由於送鑑美工刀片為厚度細薄、刀面平滑之
    金屬刀身，其刀面割劃彈性橡膠材質輪胎不易留下特殊工具
    痕跡，無法辦理送鑑美工刀刀片與送驗輪胎之比對鑑定，然
    取與送鑑美工刀規格近似之新品美工刀1 支，實際割劃、切
    削與送驗輪胎同品牌且規格近似之舊輪胎之胎邊部位，結果
    可認送驗輪胎上之3 點裂紋割痕，係由類似送驗美工刀或近
    似之刀具利器所創，有該局調科參字第09700293620 號鑑定
    通知書乙份在卷可憑。綜上各情，堪認被告自白與事實相符
    ，自堪採認。
二、核被告所為，係犯刑法第354條毀損罪。
三、原審認被告犯行明確，予以論罪科刑，固非無見。惟科刑之
    判決書，應於理由內記載科刑時就刑法第57、58條規定事項
    所審酌之情形，為刑事訴訟法第310條第3款所明定。而刑法
    第57條第10款所稱犯罪後之態度，包括犯罪行為人犯罪後，
    因悔悟而力謀恢復原狀，或賠償損害等情形（最高法院97年
    度台上字第2460號判決意旨參照）。本件被告於本院坦承犯
    行，並與甲○○達成和解，當庭賠償新台幣6 千元，復取得
    甲○○原諒，有本院審理筆錄在卷為憑。原判決未及審酌，
    自欠平允。被告以業經和解賠償損失，希望從輕量刑為由，
    提起上訴，經核尚非無理由，自應由本院撤銷改判。
四、爰審酌被告不圖正當方法解決他人路邊停車造成工作場所出
    入不便問題，竟以毀損手段，達教訓、洩恨之目的，所為自
    屬非是。惟因事後知過悔改，並與甲○○達成和解，犯後態
    度尚可，及其犯罪手段、智識程度等一切情狀，量處如主文
    第2 項所示之刑，並諭知易科罰金之折算標準。被告前無犯
    罪紀錄，有本院被告前案紀錄表1 紙可參，因被告於本院審
    理期間，深表悔悟，並當庭賠償甲○○損失完竣，是其犯罪
    所生之損害業已減輕，本院認被告經此教訓，當知警惕，信
    無再犯之虞，所宣告之刑以暫不執行為適當，爰宣告被告緩
    刑2年，以啟自新。至扣案美工刀刀片1片，雖係供本案犯罪
    所用之物，然查無其他積極證據證明為被告所有之物，亦非
    違禁物，爰不予宣告沒收，附此敘明。
據上論斷，應依刑事訴訟法第273條之1第1項、第369條第1 項前
段、第364條、第299 條第1項前段，刑法第354條、第41條第1項
前段、第74條第1項第1款，刑法施行法第1條之1，判決如主文。
本案經檢察官柯麗鈴到庭執行職務。
中    華    民    國    98    年    3     月    26    日
                  刑事第二庭審判長法  官   洪光燦
                                  法  官   宋明蒼
                                  法  官   李麗玲
以上正本證明與原本無異。
不得上訴。
                                  書記官   廖婷璇
中    華    民    國    98    年    3     月    26    日
附錄：本案論罪科刑法條全文
中華民國刑法第354條
（毀損器物罪）
毀棄、損壞前二條以外之他人之物或致令不堪用，足以生損害於
公眾或他人者，處2 年以下有期徒刑、拘役或5 百元以下罰金。


司法院資訊處製作；財團法人民間司法改革基金會備份。
